【裁判字號】    97,交上訴,142
【裁判日期】    971030
【裁判案由】    過失致死
【裁判全文】
臺灣高等法院刑事判決               97年度交上訴字第142號
上  訴  人  臺灣板橋地方法院檢察署檢察官
被      告  丙○○
上列上訴人因被告過失致死案件，不服臺灣板橋地方法院97年度
交訴字第87號，中華民國97年7月31日第一審判決（起訴案號：
臺灣板橋地方法院檢察署97年度偵字第2890號），提起上訴，本
院判決如下：
    主  文
上訴駁回。
    事  實
一、丙○○係行政院退除役官兵輔導委員會台北榮民之家之司機
    ，係從事駕駛業務之人。於民國97年1月6日13時50分許，駕
    駛車牌號碼T3-1062號救護車，沿臺北縣三峽鎮○○路往白
    雞（上山）方向行駛，途經白雞路與福利橋頭閃光黃燈號誌
    交岔路口時，應注意汽車行駛至交岔路口，應遵守燈光號誌
    ，如遇閃光黃燈時，表示警告，車輛應減速慢行，且應注意
    車前狀況，隨時採取必要之安全措施，以防免危險發生。而
    依當時天候為晴、道路無障礙無缺陷等情，又無不能注意之
    情事，竟疏於注意及此，貿然前進，適有吳乙○○騎乘車號
    AUQ-350號重型機車由福利橋左轉白雞路方向，行經閃光紅
    燈號誌交岔路口時，疏未注意支線道轉彎車應讓幹線道直行
    車先行，致兩車發生碰撞，吳乙○○騎乘之重型機車因而衝
    至對向車道，再遭由白雞路往正義街方向（下山）直行行駛
    之丁○○所駕駛之自用小客車左前擦撞，致吳乙○○受有重
    傷，經緊急送往財團法人恩主公醫院（下稱恩主公醫院）救
    治，仍於同日15時許，不治死亡。而丙○○於肇事後，尚未
    被有偵查犯罪職權之機關或公務員發覺前，即停留現場向前
    來處理之警員坦承為肇事人，並接受裁判，而自首犯行。
二、案經吳乙○○之子甲○○告訴及臺灣板橋地方法院檢察署檢
    察官偵查起訴，被告於原審準備程序，被訴事實為有罪之陳
    述，原審合議庭裁定由受命法官獨任依簡式審判程序審理。
    理  由
一、上揭犯罪事實，業經被告丙○○坦承不諱，並有台北縣政府
    警察局三峽分局道路交通事故現場圖、道路交通事故調查報
    告表（一）、（二）、現場暨車損照片36張附卷可稽（偵字
    第15655號卷第23頁，第25-26頁），且被害人吳乙○○因本
    件交通事故傷重致死等情，亦經臺灣板橋地方法院檢察署檢
    察官督同法醫師相驗，製有勘驗筆錄、檢驗報告書、相驗屍
    體證明書（相驗卷第66頁、第69-76頁），並有恩主公醫院
    乙種診斷證明書等在卷（同上偵卷第35頁）足憑，此部分事
    實堪予認定。
二、按汽車行駛時，駕駛人應注意車前狀況，隨時採取必要之安
    全措施，且應注意汽車行駛至交岔路口，其行進、轉彎，應
    遵守燈光號誌，如遇閃光黃燈時，表示警告，車輛應減速慢
    行，注意安全，小心通過，道路交通安全規則第102條第1項
    第1款、第94條第3項及道路交通標誌標線號誌設置規則第21
    1條定有明文。本件依道路交通事故調查報告表（一）所示
    ：當時天候晴、日間自然光線、路面乾燥、無缺陷、道路無
    障礙物、視距良好等情，並無不能注意之情事，被告竟疏未
    注意上開規定，貿然前進，以致肇事，顯有過失。台灣省台
    北縣區車輛行車事故鑑定委員會同此認定，有該會函及鑑定
    報告附卷可稽（偵字第2890號卷第6-9頁）。而被害人因本
    件車禍死亡，堪認與被告之過失行為間，有相當因果關係，
    綜上，事證明確，被告過失犯行洵堪認定。
三、被告係行政院退除役官兵輔導委員會台北榮民之家之司機，
    為從事駕駛業務之人。核其所為，係犯刑法第276條第2項之
    業務過失致人於死罪。被告肇事後，於尚未被有偵查犯罪職
    權之機關或公務員發覺前，即停留現場向前來處理之警員坦
    承為肇事人，並接受裁判，有臺北縣政府警察局三峽分局道
    路交通事故肇事人自首情形記錄表在卷可憑（偵字第15655
    號卷第70-71頁），為自首，應依刑法第62條前段之規定減
    輕其刑。
四、原審以事證明確，適用刑事訴訟法第273條之1第1項、第299
    條第1項前段，刑法第276條第2項、第41條第1項、第62條前
    段，刑法施行法第1條之1第1項、第2項，並審酌本件車禍，
    被害人過失為肇事主因，被告過失程度為肇事次因，被告無
    前科之素行、犯後坦承犯行，然尚未能與告訴人成立和解等
    一切情狀，量處有期徒刑五月，並諭知易科罰金之折算標準
    。認事用法量刑，並無不當。檢察官循告訴人請求上訴略以
    ：原審另案因和解而量處六月，又另案因未和解而量處一年
    八月，本件僅量處五月，顯違其內部界限乙節，按量刑固應
    注意普遍公平性，惟本諸罪當其刑原則，亦應求其具體妥當
    性，因而各案間，固應有其普遍公平性，然各案案情不免千
    差萬別，殊難強求一致，因此，尚難遽行比附援引。而公訴
    人所舉他案，或因過失程度問題，或因犯後態度等情，均與
    本件不同，自難以之為本件量刑之所謂：內部界限。從而，
    難認上訴有理由，應予駁回。
據上論斷，應依刑事訴訟法第368條，判決如主文。
本案經檢察官賴俊雄到庭執行職務。
中    華    民    國    97    年    10    月    30    日
                  刑事第十八庭審判長法  官  吳鴻章
                                    法  官  楊智勝
                                    法  官  周政達
以上正本證明與原本無異。
如不服本判決，應於收受送達後十日內向本院提出上訴書狀，其
未敘述上訴之理由者並得於提起上訴後十日內向本院補提理由書
（均須按他造當事人之人數附繕本）。
                                    書記官  莊昭樹
中    華    民    國    97    年    10    月    30    日
附錄：本案論罪科刑法條全文
刑法第276條
因過失致人於死者，處二年以下有期徒刑、拘役或二千元以下罰
金。
從事業務之人，因業務上之過失犯前項之罪者，處五年以下有期
徒刑或拘役，得併科三千元以下罰金。


司法院資訊處製作；財團法人民間司法改革基金會備份。
